【裁判字號】    97,易,399
【裁判日期】    970215
【裁判案由】    竊盜
【裁判全文】
臺灣高雄地方法院刑事判決               97年度易字第399號
公  訴  人  臺灣高雄地方法院檢察署檢察官
被      告  丙○○
上列被告因竊盜案件，經檢察官提起公訴（97年度偵字第1990號
、第3061號），嗣因被告就被訴事實為有罪之陳述，經本院合議
庭裁定由受命法官獨任依簡式審判程序審理，本院判決如下：
    主  文
丙○○犯竊盜罪，累犯，處有期徒刑月；又犯攜帶兇器竊盜罪
，累犯，處有期徒刑捌月。扣案T 型鈑手壹把，沒收之。應執行
有期徒刑拾月。扣案T 型鈑手壹把，沒收之。
    事  實
一、丙○○曾犯毒品案件，經臺灣高等法院高雄分院於民國95年
    5月21日以95年上訴字554號判處有期徒刑10月確定，於95年
    12月3 日縮刑期滿執行完畢。詎其仍不知悔改，於：（1）
    96年11月29日下午7 時5 分許，在高雄市苓雅區○○○路2
    號國軍高雄802 總醫院1 樓，趁該樓第6 號診療室門把疏未
    上鎖，亦無人在內之際，逕行潛入該診療室，竊取甲○○所
    有、價值新台幣（下同）6,000 元之電腦液晶螢幕1 台，得
    手後以500 元之代價售予真實姓名年籍不詳、綽號「達仔」
    之男子。嗣因心存悔意，於96年12月14日晚間9 時10分許，
    在有偵查犯罪權限之公務員知悉前，主動至高雄市政府警察
    局苓雅分局凱旋路派出所坦承犯案，並接受裁判。（2） 於
    97年1 月14日下午7 時許，在高雄市苓雅區○○○路352 號
    前，持客觀上足以致人死傷之T 型鈑手1 支，破壞乙○○所
    有車號JPD-130 號重機車之電門鎖（毀損部分未據告訴）並
    插入電門加以發動之方式而竊取之，得手後供自己騎乘之用
    。嗣因警方於97年1 月17日下午3 時25分許，在高雄市苓雅
    區○○○路130 號凱旋醫院急診室大門前，查獲丙○○正騎
    乘前開贓車，並扣得前開機車與T 型鈑手1 支。
二、案分別經甲○○與乙○○訴由高雄市政府警察局苓雅分局、
    楠梓分局移送臺灣高雄地方法院檢察署檢察官偵查起訴。
    理  由
一、按本件被告丙○○所犯係死刑、無期徒刑、最輕本刑為3 年
    以上有期徒刑以外之罪，其於準備程序就前揭被訴事實為有
    罪之陳述，經受命法官告知簡式審判程序之旨，並聽取其與
    公訴人之意見後，本院認無不得或不宜改依簡式審判程序進
    行之處，爰依刑事訴訟法第273 條之1 第1 項、第284 條之
    1 ，裁定本件由受命法官獨任進行簡式審判程序，合先敘明
    。
二、上揭竊取電腦及機車等犯罪事實業據被告丙○○於本院審理
    時坦承不諱，核與告訴人即證人甲○○、證人乙○○所指述
    之遭竊情節均相符（見偵一卷第6 頁正、背面、偵二卷第5
    頁至第6 頁），且有扣押筆錄、扣押物品目錄表、贓物認領
    保管單、照片2 張、高雄市政府警察局車輛協尋電腦輸入單
    1 紙等附卷可稽（見偵二卷第10頁至第16頁、第20頁），復
    有被告持以行竊前揭機車所用之T 型鈑手1 把扣案可證；足
    認被告之自白與事實相符。本案事證明確，被告犯行堪予認
    定。
三、查扣案T 型鈑手1 把為堅硬質地之鐵製工具，既能將告訴人
    證人乙○○所有之前揭機車電門鎖破壞，可見若持該鈑手以
    行兇，客觀上足以對人之生命、身體、安全構成危險性，係
    屬兇器無訛。是核被告丙○○所為竊取電腦之行為，係犯刑
    法第320 條第1 項之竊盜罪；復本件被告係趁醫院之診療室
    門把疏未上鎖，亦無人在內之際，潛入犯案，並無其他毀越
    門扇、牆垣或其他安全設備之情形，業如起訴事實所載明確
    ，復經被告供陳在卷，是公訴意旨認被告所為竊取電腦之行
    為係犯刑法第321 條第1 項第2 款之加重竊盜罪等語，容有
    誤會，自應由本院變更原起訴之法條，而論以刑法第320 條
    第1 項之普通竊盜罪；再醫院一般係供不特定之病患看病、
    診治之醫療單位，論其性質係屬開放性公眾得出入之場所，
    並無居家安寧等法益須受保護，而本件被告係夜間侵入醫院
    之1 樓診療室行竊，業如前述，自非屬刑法第321 條第1 項
    第1 款之夜間侵入住宅加重竊盜罪，均附此敘明。而被告持
    T 型鈑手竊取機車之行為，係犯刑法第32 1條第1 項第3 款
    攜帶兇器加重竊盜罪。被告所為上開2 行為間，犯意各別、
    行為互殊，應予分論併罰。又被告有事實欄所列前揭犯罪前
    科紀錄，有本院院內索引卡紀錄表報表、臺灣高等法院被告
    前案紀錄表各1 份在卷可按（見本院卷第4 頁至第20頁），
    其受有期徒刑執行完畢，5 年以內故意再犯本件有期徒刑以
    上之罪，為累犯，均應依刑法第47條第1 項規定加重其刑。
    至前開竊取電腦之行為，被告於犯案後，犯罪未發覺前，主
    動至高雄市政府警察局苓雅分局凱旋路派出所坦承犯案，並
    接受裁判等情，有被告之警詢筆錄在卷可憑（見偵一卷第4
    頁至第5 頁背面），應認符合自首之要件，此部分應依刑法
    第62條前段減輕其刑，並依刑法第71條第1 項規定，先加後
    減之。
三、爰審酌被告不思以己力獲取所需，任意竊取他人財物，造成
    他人財產上損害，自屬可議，惟念其犯後坦承犯行，態度並
    非不良，而被告所竊取之前揭機車業已歸還告訴人，有卷附
    贓物認領保管單可佐（見偵二卷第13頁），其所生損害業已
    減輕，並綜合考量被告係國中肄業、無業、家境貧寒（見偵
    二卷調查筆錄教育程度欄、職業欄及家庭經濟狀況欄之記載
    ），及其上開犯罪情節等一切情狀，酌情量處如主文所示之
    刑，並定其應執行之刑，以資懲儆。又本件扣案前揭T 型鈑
    手1 把，係被告所有，供犯本件加重竊盜罪所用之物，業據
    被告供明在卷，應依刑法第38條第1 項第2 款規定宣告沒收
    。
據上論斷，應依刑事訴訟法第273 條之1 第1 項、第284 條之1
、第299 條第1 項前段、第300 條，刑法第320 條第1 項、第
321 條第1 項第3 款、第47條第1 項、第62條前段、第38條第1
項第2 款，判決如主文。
本案經檢察官程明慧到庭執行職務。
中    華    民    國    97    年    2     月    15    日
                  刑事第二庭    法  官  呂明燕
以上正本證明與原本無異。
如不服本判決應於收受本判決後10日內向本院提出上訴書狀，並
應敘述具體理由，如未敘述上訴理由者，應於上訴期間屆滿後20
日內補提理由書狀於本院（均須按他造當事人之人數附繕本）「
切勿逕送上級法院」。
中    華    民    國    97    年    2     月    18    日
                                書記官  陳瓊芳
附錄本判決論罪之法條：
中華民國刑法第320條
意圖為自己或第三人不法之所有，而竊取他人之動產者，為竊盜
罪，處 5 年以下有期徒刑、拘役或 5 百元以下罰金。
意圖為自己或第三人不法之利益，而竊佔他人之不動產者，依前
項之規定處斷。
前二項之未遂犯罰之。
中華民國刑法第321條
犯竊盜罪而有左列情形之一者，處六月以上、五年以下有期徒刑
：
一、於夜間侵入住宅或有人居住之建築物、船艦或隱匿其內而犯
    之者。
二、毀越門扇、牆垣或其他安全設備而犯之者。
三、攜帶兇器而犯之者。
四、結夥三人以上而犯之者。
五、乘火災、水災或其他災害之際而犯之者。
六、在車站或埠頭而犯之者。
前項之未遂犯罰之。


司法院資訊處製作；財團法人民間司法改革基金會備份。
